臺灣高雄地方法院民事裁定
110年度消債更字第290號
聲  請  人  陳鋕芸（原名：陳冠良）
0000000000000000

0000000000000000

代  理  人  陳靜娟律師
上列當事人因消費者債務清理事件聲請更生，本院裁定如下：
    主  文
聲請人陳鋕芸（原名：陳冠良）自中華民國一一一年四月二十七
日下午四時起開始更生程序。
命司法事務官進行本件更生程序。
    理  由
一、聲請意旨略以：伊有不能清償債務情事，前向本院聲請調解
    債務清償方案，惟調解不成立。伊又未經法院裁定開始清算
    程序或宣告破產，爰聲請更生等語。
二、按債務人不能清償債務或有不能清償之虞者，得依本條例所
    定更生或清算程序，清理其債務；債務人無擔保或無優先權
    之本金及利息債務總額未逾新臺幣（下同）12,000,000元者
    ，於法院裁定開始清算程序或宣告破產前，得向法院聲請更
    生；法院開始更生程序之裁定，應載明其年、月、日、時，
    並即時發生效力；法院開始更生或清算程序後，得命司法事
    務官進行更生或清算程序，必要時得選任律師、會計師或其
    他適當之自然人或法人1人為監督人或管理人，消費者債務
    清理條例（下稱消債條例）第3條、第16條第1項、第42條第
    1項、第45條第1項分別定有明文。
三、經查：
  ㈠聲請人前於民國110年9月2日具狀向本院聲請調解債務清償方
    案，經本院110年度司消債調字第400號受理，於110年9月22
    日調解不成立，聲請人於同日以言詞聲請更生等情，業經本
    院依職權調取上開調解卷宗核閱無訛。
  ㈡聲請人於108年及109年均無申報所得，名下無財產，有富邦
    人壽保單2張，保單號碼分別為Z000000000-00號、00000000
    00號，解約金各為111,958元(含1,011元未到期保費)、36,2
    09元，而保單號碼Z000000000-00號於109年9月24日已給付
    聲請人滿期保險金300,000元(聲請人稱因106年6月間罹患左
    側踝部單一性骨囊腫需手術切除，先向富邦人壽以保單質借
    5萬元支付手術費用，術後因無法走路且須長期復健，2年期
    間無工作亦無收入，故向胞姊陳庠妏借錢度日，嗣以此筆金
    額償還上開債務後並無剩餘)，至國泰人壽保單非要保人、
    全球人壽保單為團保；聲請人自陳於108年9月1日起迄今擔
    任工地臨時工，平均月薪25,000元，前於109年4月24日、11
    0年6月4日領取行政院疫情紓困補助各3萬元，未領有其他補
    助或給付等情，有如附表所示證據在卷可佐。依聲請人上述
    工作、收入及財產情況，堪認以其擔任工地臨時工之平均每
    月工作收入25,000元，核算其償債能力，較為妥適。
　㈢聲請人最低生活費
　  聲請人主張每月支出16,009元（無房屋租金）乙情。按債務
    人必要生活費用，以最近1年衛生福利部或直轄市政府所公
    告當地區每人每月最低生活費1.2倍定之，消債條例第64條
    之2第1項定有明文。本院參酌衛福部社會司所公告111年度
    高雄市最低生活費為14,419元，1.2倍即17,303元。又聲請
    人陳稱與母親、胞兄、胞姊共同居住胞兄所有房屋內，是其
    無房屋費用支出(聲請人雖稱每個月會給胞兄3,000元，惟未
    提出相關證明)，故計算其個人每月必要生活費時，即應自
    前開已包括居住費用在內之每月最低生活費用中，扣除相當
    於房屋支出所佔比例（大約為24.36％）。依此計算結果，聲
    請人每月之必要生活費應以13,088元為準【計算式：17,303
    －（17,303×24.36%）＝13,088】，逾此範圍難認必要。
  ㈣承上，聲請人目前每月收入25,000元，扣除個人必要支出13,
    088元後，剩餘11,912元，而聲請人目前負債總額為6,831,1
    77元（調卷第33至34、35至39、40、46、47至50頁、本案卷
    第27、30至33、48頁，包括：合作金庫銀行、台北富邦銀行
    、台中商業銀行、遠東銀行、玉山銀行、台新銀行、台灣金
    聯資產管理股份有限公司、長鑫資產管理股份有限公司、萬
    榮行銷股份有限公司、元大國際資產管理股份有限公司、良
    京實業股份有限公司），扣除富邦人壽保險解約金148,167
    元後，以每月所餘逐年清償，至少須約46.75年【計算式：(
    6,831,177－148,167)÷11,912÷12≒46.75】始能清償完畢，應
    認其已不能清償債務。
　㈤此外，聲請人無擔保或無優先權之債務總額未逾12,000,000
    元，且無消債條例第6條第3項、第8條或第46條各款所定駁
    回更生聲請之事由存在。則聲請人聲請更生為有理由，應予
    准許，爰命司法事務官進行本件更生程序。
四、依消債條例第11條第1項、第45條第1項、第16條第1項，裁
    定如主文。
中　　華　　民　　國　　111 　年　　4 　　月　　27　　日
              　　民事庭　　法　官　賴寶合
上為正本係照原本作成
如不服本裁定，應於裁定送達後10日內，以書狀向本院提出抗告
，並繳納抗告費新臺幣1千元
中　　華　　民　　國　　111 　年　　4 　　月　  27 　 日
  　                        書記官　胡美儀
附表：
1.財產及收入狀況說明書【本院110年度司消債調字第400號(下
  稱調卷)第5至6頁】
2.債權人清冊(調卷第6至8頁、本案卷第47至49頁)。
3.戶籍謄本【本院110年度消債更字第290號卷(下稱本案卷)第61
  頁】）
4.財政部高雄國稅局108至109年度綜合所得稅各類所得資料清單
  及總歸戶財產查詢清單（調卷第12至14頁）。
5.勞工保險被保險人投保資料表（調卷第15至16頁）。
6.財團法人金融聯合徵信中心前置協商專用債權人清冊（調卷第
  9至11頁）。
7.信用報告（本案卷第39至40頁）。
8.社會補助查詢表（本案卷第21至23頁）。
9.勞動部勞工保險局函（本案卷第24頁）。
10.高雄市政府都市發展局函(本案卷第25頁)。
11.勞動部勞動力發展署高屏澎東分署函（本案卷第26頁）。
12.商業保險投保資料查詢結果表（本案卷第42至44頁）。
13.存簿（本案卷第45頁）。
14.收入切結書(本案卷第41頁)。
15.健保查詢表(本案卷第50頁)。
16.中正脊椎骨科醫院診斷證明書(本案卷第59頁)。
17.陳庠妏借貸清償證明書(本案卷第60頁)。
18.薪資袋（本案卷第69頁)。
19.富邦人壽保險股份有限公司函（本案卷第28至29頁）。
20.國泰人壽保險股份有限公司函（本案卷第34至35頁）
21.全球人壽保險股份有限公司函（本案卷第56頁）